臺灣高等法院臺南分院刑事裁定　
111年度聲字第104號
聲  請  人  臺灣高等檢察署臺南檢察分署檢察官
受  刑  人  李虹南


上列聲請人因受刑人數罪併罰有二裁判以上，聲請定其應執行刑
（111年度執聲字第36號），本院裁定如下：
    主  文
李虹南所犯如附表所示之罪刑，應執行有期徒刑陸年貳月。
    理  由
一、聲請意旨略以：受刑人李虹南因違反槍砲彈藥刀械管制條例
    等罪，先後經判決確定如附表所載，應依刑法第53條、第51
    條第5款規定，定其應執行之刑，爰依刑事訴訟法第477條第
    1項聲請裁定等語。
二、按裁判確定前犯數罪者，併合處罰之；有二以上裁判者，依
    第51條之規定，定其應執行刑，刑法第50條、第53條分別定
    有明文。經查，受刑人因犯如附表所示之罪，業經法院先後
    判處如附表所示之刑，且均為不得易科罰金之罪，並經分別
    確定在案，有各該刑事判決及臺灣高等法院被告前案紀錄表
    1份在卷可稽。再查，本院確為前揭犯罪事實最後判決之法
    院，是程序上並無不合，先此敘明。
三、次按法律上屬於自由裁量之事項，有其外部性界限及內部性
    界限，並非概無拘束。依據法律之具體規定，法院應在其範
    圍選擇為適當之裁判者，為外部性界限；而法院為裁判時，
    應考量法律之目的，及法律秩序之理念所在者，為內部性界
    限。法院為裁判時，二者均不得有所踰越（最高法院80年台
    非字第473號判例意旨參照）。在數罪併罰，有2裁判以上，
    定其應執行之刑時，固屬於法院自由裁量之事項，然仍應受
    前揭外部性界限及內部性界限之拘束（最高法院93年度台非
    字第192號裁判要旨參照）。經查，本件受刑人所犯如附表
    編號2至3所示之罪，曾經定應執行刑為有期徒刑4年2月確定
    ，是本件再為定應執行刑之裁判時，應受前開裁判所為定應
    執行刑內部界限之拘束，先此敘明。　　
四、再按數罪併罰之定應執行之刑，係出於刑罰經濟與責罰相當
    之考量，並非予以犯罪行為人或受刑人不當之利益，為一種
    特別的量刑過程，相較於刑法第57條所定科刑時應審酌之事
    項係對一般犯罪行為之裁量，定應執行刑之宣告，乃對犯罪
    行為人本身及所犯各罪之總檢視，除應考量行為人所犯數罪
    反應出之人格特性，並應權衡審酌行為人之責任與整體刑法
    目的，包含各別刑罰規範之目的、輕重罪間體系之平衡、整
    體犯罪非難評價、各行為彼此間之偶發性、與被告前科之關
    聯性、各行為所侵害法益之專屬性或同一性、數罪對法益侵
    害之加重效應、罪數所反映之被告人格特性與犯罪傾向、社
    會對特定犯罪例如一再殺人或販毒行為處罰之期待等因素，
    在量刑權之法律拘束性原則下，依刑法第51條第5款之規定
    ，採限制加重原則，以宣告各刑中之最長期為下限，各刑合
    併之刑期為上限，但最長不得逾30年，資為量刑自由裁量權
    之外部界限，並應受法秩序理念規範之比例原則、平等原則
    、責罰相當原則、重複評價禁止原則等自由裁量權之內部抽
    象價值要求界限之支配，使以輕重得宜，罰當其責，俾符合
    法律授與裁量權之目的，以區別數罪併罰與單純數罪之不同
    ，兼顧刑罰衡平原則（最高法院96年度台上字第7583號、10
    0年度台上字第21號判決意旨可資參照）。再者，法院於酌
    定執行刑時，不得違反刑法第51條之規定，並應體察法律規
    範之目的，謹守法律內部性界限，以達刑罰經濟及恤刑之目
    的。法院依刑法第51條第5款定執行刑者，宜注意刑罰邊際
    效應隨刑期而遞減及行為人所生痛苦程度隨刑期而遞增之情
    形，並考量行為人復歸社會之可能性，妥適定執行刑。執行
    刑之酌定，並宜綜合考量行為人之人格及各罪間之關係；審
    酌各罪間之關係時，宜綜合考量數罪侵害法益之異同、對侵
    害法益之加重效應及時間、空間之密接程度，各罪間之獨立
    程度較高者，法院宜酌定較高之執行刑，但仍宜注意維持輕
    重罪間刑罰體系之平衡，此有107年8月7日司法院院台廳刑
    一字第1070021860號函訂定並自即日生效之「刑事案件量刑
    及定執行刑參考要點」第22、23、24點規定可供參考。故本
    院審酌受刑人所犯如附表編號2至3所示之罪與編號1所示之
    罪，罪質、犯罪類型、態樣、侵害法益等均不相同，而為整
    體之非難評價，及權衡法秩序理念規範之比例原則、平等原
    則、責罰相當原則、重複評價禁止原則等自由裁量權之內部
    抽象價值要求界限、刑罰經濟及恤刑之目的、綜合考量行為
    人之人格及各罪間之關係、輕重罪間刑罰體系之平衡，在量
    刑權之法律拘束性原則及量刑權之內、外部界限範圍內，暨
    受刑人並未於限期內對本件定應執行刑表示任何意見等一切
    情狀，就受刑人所犯如附表所示之罪刑，合併定其應執行之
    刑如主文所示。至附表編號1所示之罪併科罰金新臺幣8萬元
    部分，因僅有該罪宣告併科罰金，不生定應執行刑之問題，
    亦不在檢察官本件聲請範圍內，原應與上開所定有期徒刑部
    分之應執行刑併執行之，附此敘明。　
五、依刑事訴訟法第477條第1項，刑法第50條第2項、第53條、
    第51條第5款，裁定如主文。　　
中　　華　　民　　國　　111 　年　　2 　　月　　22　　日
                  刑事第四庭    審判長法　官  郭玫利
　　　　　　　　　                    法  官  陳金虎
　　　　　　　　　                    法  官  林臻嫺
以上正本證明與原本無異。
如不服本裁定，應於收受本裁定後五日內向本院提出抗告狀。
　　　　　　　　　　　　　　　　　　　書記官　劉素玲　　
中　　華　　民　　國　　111 　年　　2 　　月　　22　　日